【裁判字號】    92,交抗,57
【裁判日期】    920408
【裁判案由】    聲明異議
【裁判全文】
臺灣高等法院臺南分院刑事裁定        九十二年度交抗字第五七號  Ａ
      抗  告  人  甲  ○  ○
右列抗告人因違反交通管理處罰條例案件，不服臺灣臺南地方法院中華民國九十二年
三月七日所為裁定（九十一年度交聲字第四一九號）提起抗告，本院裁定如左：
      主      文
抗告駁回。
      理      由
一、抗告意旨略以：本件肇事時被害人係自巷道騎腳踏車衝出幹道，又被害人年紀已
    高，單獨一人生活，肇事前一日到新營醫院開刀治療眼睛，無人照顧，有自殺可
    能，肇事後抗告人有誠意和解，監理站裁決吊扣駕駛執照，抗告人現已失業，生
    活受困，對此裁決不服，祈請為適當裁決云云。
二、按汽車駕駛人，駕駛汽車違反道路交通安全規則，因而肇事致人死亡者，吊銷其
    駕駛執照，道路交通管理處罰條例第六十一條第一項第四款定有明文。另按汽車
    行駛至交岔路口，其行進、轉彎，應遵守燈光號誌之指示；慢車行駛至交岔路口
    ，其行進或轉彎，應遵守號誌之指示；閃光黃燈表示警告，車輛應減速接近，注
    意安全，小心通過；閃光紅燈表示停車再開，車輛應減速接近，先停止於交岔路
    口前，讓幹道車優先通行後認為安全時，方得續行，道路交通安全規則第一百零
    二條第一項第一款、第一百二十五條第一款；道路交通標誌標線號誌設置規則第
    二百十一條第一項第一款、第二款亦分別規定甚明。
三、經查，本件抗告人甲○○係於九十一年十月十一日二十一時二十分許，駕駛車號
    Ｓ３─８１５１號自小客車，沿臺南縣新營市○○路○段由西往東方向行駛，途
    經新進路二段與興農街設有閃光號誌交岔路口時，本應注意汽車行駛至交岔路口
    ，其行進、轉彎，應遵守燈光號誌之指示，且閃光黃燈表示警告，車輛應減速接
    近，注意安全，小心通過，而依當時情形，客觀上又無不能注意之情事，其能注
    意竟疏於注意其行向號誌為閃光黃燈之警告，未減速慢行仍以時速四、五十公里
    接近速限五十公里之速度高速急馳，適於同一時、地，黃伯堯騎乘腳踏車沿興農
    街北向南駛來，黃伯堯本應注意慢車行駛至交岔路口，其行進或轉彎，應遵守號
    誌之指示及閃光紅燈表示停車再開，車輛應減速接近，先停止於交岔路口前，讓
    幹道車優先通行後認為安全時，方得續行，而其行向號誌為閃光紅燈，為支線道
    ，應暫停讓幹道車先行，而依當時情形，又無不能注意之情事，其能注意，竟疏
    於注意，未暫停讓新進路二段之幹線道車先行，仍逕自行駛，致與甲○○所駕駛
    之上開自小客車於該處岔路口旁新進路二段一七七號前發生碰撞，黃伯堯並因之
    人車倒地，經送醫仍於同日二十二時二十分許因頭部外傷、顱內出血不治死亡等
    情，迭遽抗告人於前開交通事件之警、偵訊時供承甚明（詳原審卷第十至三一頁
    ）。復有臺南縣警察局道路交通事故調查報告表一紙、事故現場照片十一幀附卷
    ，並經原審調閱臺灣臺南地方法院檢察署勘驗筆錄、驗斷書及相驗屍體證明書無
    訛。而抗告人駕駛小客車，行經設有閃光黃燈號誌岔路口，超速行駛，未注意車
    前狀況，同為臺灣省車輛行車事故鑑定委員會九十二年二月二十六日南鑑字第九
    二０一五四號鑑定意見書在卷可稽（詳原審卷第三八頁），所涉刑法第二百七十
    六條第一項過失致死罪部分，亦經原審法院新營簡易庭於九十一年十二月十七日
    以九十一年度營簡字第五七九號刑事簡易判決判處抗告人有期徒刑七月，緩刑二
    年確定在案，亦有前開刑事簡易判決書一份在卷可憑，顯見抗告人有駕駛汽車違
    反道路交通安全規則，因而肇事致人死亡之事實，堪以認定。
四、綜上所述，本件抗告人於前開時、地，有駕駛汽車違反道路交通安全規則，因而
    肇事致人死亡之事實，既可認定，則移送機關即交通部公路總局嘉義區監理所麻
    豆監理站據此引用前開道路交通管理處罰條例第六十一條第一項第四款規定，而
    裁處吊銷抗告人駕駛執照，於法並無不合。抗告意旨，徒以被害人可能自殺，及
    其遭吊銷駕駛執照後生活受困，空言指摘原裁定不當，為無理由，應予駁回。
據上論斷，應依道路交通案件處理辦法第二十六條，刑事訴訟法第四百十二條，裁定
如主文。
中    華    民    國      九十二      年      四      月        八      日
                                  臺灣高等法院臺南分院刑事第一庭
                                      審判長法官  茆    臺    雲
                                            法官  蔡    長    林
                                            法官  李    文    福
右正本證明與原本無異。
不得再抗告。
                                      法院書記官  李    良    倩
中    華    民    國      九十二      年      四      月        九      日


司法院資訊處製作；財團法人民間司法改革基金會備份。
